臺灣桃園地方法院民事判決
                                      110年度訴字第797號
原      告  A女       真實姓名年籍詳卷
            B男       真實姓名年籍詳卷
共      同
訴訟代理人  王文宏律師
被      告  鄭鎧承  
訴訟代理人  李泓律師
上列當事人間請求侵權行為損害賠償事件，本院於民國110年12
月10日辯論終結，判決如下：
    主  文
原告之訴及假執行之聲請均駁回。
訴訟費用新臺幣貳萬零捌佰元由原告負擔。
    事實及理由
壹、程序事項：訴狀送達後，原告不得將原訴變更或追加他訴，
    但請求之基礎事實同一者，不在此限。民事訴訟法第255條
    第1項第2款定有明文。本件原告起訴時，乃以侵權行為之法
    律關係為訴訟標的，並聲明：⑴被告應給付原告甲 新臺幣（
    下同）120萬元，及自起訴狀繕本送達翌日起至清償日止，
    按週年利率百分之5計算之利息；⑵被告應給付原告乙 80萬
    元，及自起訴狀繕本送達翌日起至清償日止，按週年利率百
    分之5計算之利息；⑶願供擔保請准宣告假執行。嗣因被告前
    於民國108年3月29日就與原告甲 間所為之性行為一事，曾
    簽立和解書（下稱系爭和解書），原告甲 遂追加該和解書
    為訴訟標的，請求本院擇一有利者為原告甲 勝訴之判決，
    核其追加前後請求之基礎事實同一，依前開規定，其訴之追
    加為合法，應予准許。
貳、實體事項：
一、原告主張：
（一）原告2人本為夫妻，被告則為原告之同事。原告甲 於107
      年11月中旬參加員工旅遊時，因細故與原告乙 爭執致心
      情低落，被告即趁機於員工旅遊結束後，邀約原告甲 共
      進晚餐及觀賞夜景，並於用餐期間不斷勸酒，原告甲 因
      此陷入酩酊，失去抵抗能力，被告旋將原告甲 載往新北
      市某汽車旅館，不顧原告甲 仍有意識但無力反抗，強行
      褪去原告甲 衣物，將生殖器插入原告甲 之陰道而強制性
      交得逞。嗣被告復利用同事聚會為由，再以相同方式令原
      告甲 無力抵抗而性侵得逞後，又不斷以前開情事要脅原
      告甲 再為性行為，原告甲 唯恐家庭破碎，陸續與被告發
      生性行為3、4次。
（二）原告甲 雖曾拒絕被告繼續此不正當關係，然被告竟失控
      以利器自殘，並拿刀揮舞恫嚇原告甲 ，甚於原告甲 駕車
      行駛於道路時，尾隨並阻擋在原告甲 所駕車輛前，幸經
      當時乘坐在原告甲 車輛副駕駛座之二人公司老闆娘喝斥
      後，被告始知難而退。其後，原告甲 不得已於108年1月
      間告知原告乙 上情，原告2人之婚姻及家庭因此破碎。
（三）被告前述行為，乃故意不法侵害原告甲 之身體、健康及
      貞操人格權，被告並於108年3月29日簽立系爭和解書，就
      其對原告甲 為妨害性自主及恐嚇等行為，表明願賠償原
      告甲 40萬元，原告甲 自得依系爭和解書之約定及侵權行
      為之法律關係，擇一有利者請求被告賠償精神慰撫金120
      萬元；另被告前述行為，亦故意不法侵害原告乙 基於配
      偶關係所應享有之身分法益，原告乙 自得依侵權行為之
      法律關係，請求被告賠償精神慰撫金80萬元等語。
（四）並聲明：⑴被告應給付原告甲 120萬元，及自起訴狀繕本
      送達翌日起至清償日止，按週年利率百分之5計算之利息
      ；⑵被告應給付原告乙 80萬元，及自起訴狀繕本送達翌日
      起至清償日止，按週年利率百分之5計算之利息；⑶願供擔
      保請准宣告假執行。
二、被告則以：
（一）原告甲 與被告乃合意性交，被原告乙 發現後，方誣指係
      遭被告性侵，而雙方性行為次數均在同一緊密時間內所為
      ，則原告乙 在原告甲 於108年1月7日向其說明時，即已
      知悉原告甲 與被告間全部性行為次數，原告2人卻遲至11
      0年2月25日始提起本件訴訟，其侵權行為損害賠償請求權
      已罹於時效。另系爭和解書僅係初步意願，被告與原告甲
       並未達成合意，故和解契約不存在等語，資為抗辯。
（二）並答辯聲明：⑴原告之訴及其假執行之聲請均駁回；⑵如受
      不利判決，願供擔保請准宣告免為假執行。
三、稱和解者，謂當事人約定，互相讓步，以終止爭執或防止爭
    執發生之契約。和解有使當事人所拋棄之權利消滅及使當事
    人取得和解契約所訂明權利之效力。因故意或過失，不法侵
    害他人之權利者，負損害賠償責任。不法侵害他人之身體、
    健康、名譽、自由、信用、隱私、貞操，或不法侵害其他人
    格法益而情節重大者，被害人雖非財產上之損害，亦得請求
    賠償相當之金額。民法第736條、第737條、第184條第1項前
    段、第195條第1項前段定有明文。
四、婚姻是當事人以終身共同生活為目的而締結之身分契約，雙
    方當事人對於婚姻關係享有利益，這項利益是民法第195條
    第3項規定的「基於配偶關係之身分法益」，這項身分法益
    更進一步地被權利化，一般稱為配偶權。在我國礙於公投第
    10案、第12案而須另定司法院釋字第七四八號解釋施行法，
    而且還不能將同性婚姻稱為婚姻的期間，該法第2條所規定
    的永久結合關係的當事人，也同樣享有配偶權。
五、配偶權是身分權的一種，身分權的標的，是權利人及其配偶
    之間的關係，或者也可以說，是權利人及其配偶經營終身共
    同生活的利益。配偶與他人合意性交，或他人對配偶為強制
    性交，通常會妨害終身共同生活的經營，但良好的婚姻關係
    需要情感與物質的投入，法律對於終身共同生活的保障，不
    是要求有配偶的人無論如何反正就是不要跟配偶以外的人發
    生性行為就好，婚姻外的不正當交往，無論那個交往關係的
    本質是什麼，也無論有沒有發生性行為，都足以造成配偶權
    的侵害。這種理解下的配偶權，正是通姦除罪化的立論基礎
    ，以刑罰為手段而消極禁止通姦行為，非但無助於積極促進
    婚姻關係的經營，反而會更進一步破壞婚姻關係，這其實也
    是司法院大法官釋字第791號解釋宣告刑法第239條通姦罪違
    憲的理由之一：國家藉由刑罰嚇阻通姦行為，「雖不無『懲
    罰』違反婚姻忠誠義務配偶之作用，然因國家權力介入婚姻
    關係，反而可能會對婚姻關係產生負面影響」（請參照該號
    解釋之解釋理由書）。通姦除罪化並不是要廢除配偶權，反
    而是要落實法律對於配偶權的保障；配偶權的標的也不是權
    利人的配偶本身，承認配偶權，並承認配偶權是民法第184
    條第1項前段規定的「權利」之一，不會有侵害人性尊嚴的
    問題，在我國還有通姦罪的時候就已經是這樣，在通姦除罪
    化之後也還是這樣。
六、得心證之理由：
（一）關於履行和解契約之請求：
　　1.當事人互相表示意思一致者，無論其為明示或默示，契約
      即為成立。當事人對於必要之點，意思一致，而對於非必
      要之點，未經表示意思者，推定其契約為成立，關於該非
      必要之點，當事人意思不一致時，法院應依其事件之性質
      定之。民法第153條定有明文。
　　2.原告甲 請求被告履行和解契約云云，並提出系爭和解書
      為證（見本院卷第65頁），但系爭和解書的內容是：「今
      日108年3月29日丙○○與○○○間妨害性自主、恐嚇案乙事，
      透由溝通協調，現階段本人丙○○初步意願和解金為新台幣
      40萬元整。待事後確認○○○和解意願再為調整」等語，這
      只是在表達和解的意願，也明確記載還要再調整，充其量
      只是和解契約的要約引誘，連要約都不是，和解契約沒有
      成立的餘地，原告甲 請求被告履行和解契約，為無理由
      ，應予駁回。
（二）關於侵權行為損害賠償之請求：
　　1.因侵權行為所生之損害賠償請求權，自請求權人知有損害
      及賠償義務人時起，2年間不行使而消滅，自有侵權行為
      時起，逾10年者亦同。時效完成後，債務人得拒絕給付。
      民法第197條第1項、第144條第1項定有明文。
　　2.本件原告甲 請求被告給付侵權行為損害賠償，按原告甲 
      主張，原告甲 與被告發生性行為的時間是107年11月中旬
      及107年12月31日，原告甲 主張的侵權行為假使成立，其
      損害賠償請求權的消滅時效期間應自侵害行為完成起算，
      本件訴訟於110年2月25日繫屬時（見起訴狀上本院收文章
      ，本院卷第3頁），原告甲 主張的損害賠償請求權消滅時
      效已經完成，被告據以抗辯，於法有據，應屬可採。
　　3.另原告乙 之請求被告給付侵權行為損害賠償，按原告甲 
      在本院刑事庭證稱：訴外人即被告配偶邱亞婷在108年1月
      間發現了（按：指原告甲 跟被告性交的事實），拿被告
      的行動電話打電話給我…而邱亞婷發現當天我也馬上跟原
      告乙 說我遭被告性侵，被告傳訊息給我時，也剛好被原
      告乙 看到等語（見本院刑事庭109年度侵訴字第95號卷［
      下稱刑案卷］第111至125頁），原告乙 主張的侵權行為假
      使成立，其損害賠償請求權的消滅時效期間應從那一天起
      算，本件訴訟於110年2月25日繫屬時，原告乙 主張的損
      害賠償請求權消滅時效已經完成，被告據以抗辯，於法有
      據，應屬可採。
　　4.原告乙 雖主張：原告乙 於108年1月間只知悉被告對原告
      甲 的兩次性交，被告於108年11月15日偵訊中自承對原告
      甲 為5、6次性交後，原告乙 才知悉另外的3、4次，並就
      另外3、4次起算消滅時效云云，然查：
　　　⑴原告乙 主張：被告與原告甲 前兩次是強制性交，其餘
        為合意性交云云（見本院卷第58頁），而原告乙 於108
        年2月11日寄存證信函給被告，指責被告2次以混酒方式
        使原告甲 醉酒，性侵得逞等語（見本院卷第71至75頁
        ），則所謂後來才知道的另外3、4次，就是指原告乙 
        認為原告甲 是跟被告合意性交的那3、4次。
　　　⑵然而，沒有證據可以證明，被告有對原告甲 為強制性交
        。首先，臺灣桃園地方檢察署檢察官以109年度偵字第1
        511號對被告提起公訴，其犯罪事實為：被告於107年11
        月中旬某時許，在某汽車旅館房間內對原告甲 為強制
        性交，而一如絕大多數的妨害性自主案件，關於違背意
        願的事實，最主要的證據是被害人也就是原告甲 的證
        述，然而，被害人的證述在刑事案件是證據，在相關的
        損害賠償事件，被害人在刑事案件的證述就成了原告在
        民事訴訟的訴訟外陳述，可以做為間接事實加以援用，
        用來推認直接事實的存否，但如果被害人在損害賠償事
        件所主張的原因事實，只是到民事庭來把之前在刑事訴
        訟程序的證述重講一遍，則在損害賠償的民事訴訟程序
        中，援引之前在刑事訴訟程序所作的證述，推論不出被
        害人主張的原因事實，因為這會變成前提等於結論的套
        套邏輯。
　　　⑶相對於此，有很多證據可以證明，原告甲 跟被告之間是
        婚外情的關係，比方說，按本院刑事庭勘驗原告甲 跟
        被告於108年2月11日的對話（內容如附件一所示，見刑
        案卷第60至64頁），被告質疑何以原告乙 要對被告寄
        出存證信函、並在存證信函中提到性侵害一事，原告甲
         反問「什麼東西啊」、「啊那你要去問他啊」，這比
        較像是被告否認原告乙 在存證信函中，關於被告對原
        告甲 為強制性交的指控，原告甲 則在附和被告；原告
        甲 也說道：「我也跟他講啦，他這樣子告來告去這樣
        好嗎，你老婆到時候也找我…」等語，被告則回答「我
        老婆也沒證據也沒得告啊」等語，這比較像是原告甲 
        擔心被邱亞婷提出通姦告訴或關於侵害配偶權的訴訟，
        被告則是在安慰原告甲 。
　　　⑷證人邱亞婷於本院刑事庭審理時證稱：被告於108年1月
        某個星期日（對照如附件二所示簡訊傳送日期，應為10
        8年1月6日）晚上睡著了，有一個訊息傳進他的行動電
        話，跳出的視窗寫「臭寶貝你竟然睡著了，你可以跟我
        聊天聊到一半睡著，讓我又氣又愛」，我就點開來看，
        結果是他們公司的司機組長原告甲 傳來的LINE訊息，
        我就趁被告還在睡覺，去廁所偷看些內容，發現他們每
        一天都在聊天，且被告傳給原告甲 的訊息，比傳給我
        的還要多，看到他們107年12月跨年後還是有聯絡，也
        有出去，其他內容如原告甲 有不舒服，被告就說：「
        要不要我拿錢給妳去看醫生」之類的，或被告會問：「
        那我的車子要停哪裡，我要在哪裡等妳」，其中有一個
        讓我不能接受，證明他們確實有發生關係的，我永遠都
        記得，就是原告甲 問他說：「我可以問你一個問題嗎
        ？我昨天用你，你有舒服嗎？我和你老婆比起來誰比較
        舒服？」，我就不敢再繼續看下去，因為我受到打擊有
        點崩潰。我看完後把被告叫起床質問他，他不講話、不
        承認，我便用被告的行動電話打電話給原告甲 ，問她
        ：「我叫妳姊姊，為什麼妳要這樣對我？」她就跟我道
        歉。原告甲 的老公當天也有打電話給我，我說：「你
        老婆禮拜五半夜不回家，你都不會覺得很奇怪嗎？」她
        老公就跟我說她總是找理由，而被告禮拜五晚上也不在
        ，理由都是去抓寶。我在知道這件事的隔天下午就去找
        原告甲 ，我本來覺得她就是一個大姊姊，很照顧被告
        ，我說：「妳怎麼可以這樣對我？」她又跟我道歉，我
        說：「妳可以不要繼續在那家公司上班了嗎？我不希望
        你們兩個有接觸」，她答應我，但她事後並沒有離職，
        還是繼續在那間公司上班。後來被告收到存證信函，他
        跟我承認他們是一起出去，在旅館合意發生關係，而且
        不止一次等語（見刑案卷第139至145頁）。
　　　⑸邱亞婷與原告甲 之間的簡訊往來，內容如附件二所示，
        按其內容，邱亞婷於108年1月7日要求原告甲 不要再與
        被告傳訊息及見面，原告甲 則表示不會再回應被告訊
        息，也不會再與被告見面；邱亞婷進一步表示希望原告
        甲 實現承諾，同是女性何苦為難，原告甲 則表示「妳
        放心，我今天也會看清楚他了，之前我真是眼睛瞎了，
        我也不會想再他有任何關係了，你現在送我我也不要」
        、「我沒想到他這麼沒擔當」，並於翌(8)日傳送「…我
        也是謝謝丙○○讓我看清這一切…我現在只想努力彌補我
        對我老公的傷害，至於我跟丙○○妳根本就不需要再擔心
        。」邱亞婷仍認為原告甲 「羞恥心被狗啃去了」、「
        做出這種不要臉的事情」等語，末表示希望原告甲 兌
        現承諾等情，有簡訊翻拍照片5張存卷可查（見刑案卷
        第295至303頁）。這些對話內容，看起來都不像原告甲
         是遭到被告強制性交的樣子，反而可以證明，原告甲 
        跟被告始終都是合意性交。
　　　⑹原告甲 與被告之LINE訊息，內容如附件3所示（見刑案
        卷第281至291頁），從前後文來看，原告甲 雖告訴被
        告：「我就說不要了，你為什麼硬要，為什麼為什麼為
        什麼…」、「我都快瘋了你知道嗎？」、「我都想去死
        了你知道嗎？」、「為什麼硬要發生關係」等語，被告
        的回應卻是：「我讓妳受傷了真的很對不起，我真的是
        想保護妳，讓妳開心」、「我真的是真心的，真的不是
        只想玩玩而已」等語，原告甲 則表示：「請你饒了我
        吧！不要再纏著我了」等語，被告又稱：「妳真的不相
        信我的真心嗎」等語，原告甲 又回應：「請你好好的
        愛你的老婆不是來…」、「你不知道我早就想結束我們
        的關係了嗎？但是你的情緒一直很不穩定，我怕你會在
        公司鬧，也怕我老公知道…」等語，從訊息內容看來，
        原告甲 想要結束「關係」，被告仍不願放手，這比較
        像是婚外情，而不是性侵害。
　　　⑺原告乙 跟被告之間，有如附件四所示簡訊（見臺灣桃園
        地方檢察署109年度偵字第1511號卷［下稱偵字卷］第15
        至25頁、刑案卷第293頁），原告乙 稱「我老婆好玩嗎
        ？好用嗎？很有勇氣，做好心理準備吧」等語，如果自
        己的配偶是性侵害犯罪的被害人，還把配偶的身體當成
        玩具一樣，戲謔地逼問加害人「好玩嗎？好用嗎？」未
        免也太沒人性了，一般人應該不會這樣，而本院沒有理
        由認為，原告乙 不是一般人；而且原告乙 又說：「那
        是你們自己造成的因結的果，我說了，等我去找你吧！
        放心我不會動手，你不用拍皮肉痛」等語，所謂造因結
        果的不是「你」（被告）而是「你們」，這也透露出，
        原告乙 從一開始就知道，原告甲 跟被告有婚外情，並
        且合意性交，後來才出於某些原因而改稱原告甲 是遭
        到被告強制性交。
　　　⑻證人即被告與原告甲 公司老闆○○○雖於偵訊及本院刑事
        庭審理時證稱，原告甲 曾對○○○陳稱遭被告性侵害云云
        （見偵字卷第25頁、刑案卷第134至138頁），但考量到
        原告2人跟被告、邱亞婷之間有前面提到那些互動，原
        告甲 曾經告訴○○○遭被告性侵害的事實，非但不能用來
        推認被告真的有侵害原告甲 ，反而比較像是，原告甲 
        跟被告有婚外情，原告甲 為了面子、為了保住婚姻跟
        工作，才如此宣稱。
　　　⑼按卷附心寧診所診斷證明書所示，原告甲 於108年4月30
        日到109年2月1日間，因憂鬱症、失眠症多次到精神科
        診所就醫（見偵字不公開卷第41、43頁），至於憂鬱症
        、失眠症的成因是什麼，上面沒寫，而這世界上會讓人
        得憂鬱症、失眠症的事情，不是只有成為性侵害犯罪的
        被害人，原告甲 因為這些病而去看醫生的事實，不能
        用來推認被告曾對原告甲 為強制性交。　　　
　　　⑽婚姻外的性行為之所以對配偶權造成侵害，因為這是婚
        姻外親密關係的一個面向，而性交只是親密關係的一部
        分，應將每一段親密關係當成一個整體的侵權行為，而
        不是把每次見面、每次牽手、每次接吻、每次講電話、
        每次傳簡訊、每次性交都當成一個獨立的侵權行為，分
        別成立一個損害賠償請求權並各自起算時效期間。本件
        原告乙 在108年1月間發現原告甲 跟被告發生性行為時
        ，侵害配偶權的損害賠償請求權消滅時效，就已經起算
        ，不需要等到原告乙 弄清楚到底性交過幾次，本件訴
        訟於110年2月25日繫屬時，時效已經完成。原告乙 此
        部分主張為無理由。
七、綜上所述，原告甲 、乙 各依侵權行為之法律關係，請求被
    告給付120萬元、80萬元，及均自起訴狀繕本送達翌日起至
    清償日止，按年利率百分之5計算之利息，為無理由，應予
    駁回。其假執行之聲請失所附麗，應併予駁回。
八、本件事證已臻明確，兩造其餘主張及陳述，核與本判決結果
    不生影響，毋庸逐一論述，附此敘明。
九、末按法院為終局判決時，應依職權為訴訟費用之裁判；又訴
    訟費用，由敗訴之當事人負擔。民事訴訟法第87條第1項、
    第78條定有明文。本件訴訟費用即第一審裁判費2萬800元應
    由原告負擔，爰判決如主文第2 項。
十、據上論結，本件原告之訴為無理由，依民事訴訟法第78條，
    判決如主文。
中    華    民    國    110   年    12    月    29    日
                  民事第一庭  法  官  孫健智
正本係照原本作成。
如對本判決上訴，須於判決送達後二十日內向本院提出上訴狀。
如委任律師提起上訴者，應一併繳納上訴審裁判費。　
中　　華　　民　　國　　110 　年　　12　　月　　30　　日
                              書記官  鄧竹君








附件一：被告與原告甲 於108年2月11日對話內容
被告：有什麼感想嗎？
原告甲 ：我沒有講，他寄存證信函我也不知道，是你跟我講我
問他，他現在才跟我講的。
被告：講什麼？
原告甲 ：就講說對啊。
被告：對什麼？
原告甲 ：就說他…事情…。
被告：啊那些事情一定是妳跟他講的，不然他怎麼會知道。
原告甲 ：那些事情他本來就知道，那天你攔我車，我們要來中
午這邊是不是...第二天要來這邊講。
被告：嗯。
原告甲 ：他本來就是要跟我一起來的。
被告：嗯。
原告甲 ：後來是因為他要上班，他才沒有跟我一起來的。
被告：嗯。
原告甲 ：對啊，啊他手那個，你手那個，是我跟他講說叫他不
要再這樣子了，不要這樣子，大家互相逼，這樣沒有什麼意思。
被告：那我威脅你、恐嚇你什麼？
原告甲 ：這我不知道，這我不知道
被告：對啊，這有什麼好講的？
原告甲 ：什麼東西，這有什麼好講的？
被告：這有什麼好跟他講的？
原告甲 ：什麼東西？
被告：你不是…你不是手你跟他。
原告甲 ：我是跟他講說叫他不要這樣子，你手這樣子我也很害
怕，我說不要用成這樣子可以嗎，我是這樣子跟他講的，其他的
我什麼都不知道，他寄存證信函也沒有跟我講。
被告：然後呢？
原告甲 ：就這樣子啊。
被告：開頭就這樣子啊。
原告甲 ：什麼開頭就這樣子。
被告：你有看完嗎？
原告甲 ：我看完啦。
被告：對啊。
原告甲 ：然後，什麼然後咧？
被告：我性侵你啊。
原告甲 ：什麼東西啊。
被告：他就這樣寫啊。
原告甲 ：啊那你要去問他啊。
被告：啊我什麼時候跟他…他又什麼時候這樣問過我，那我什麼
時候這樣承認？
原告甲 ：你們怎麼講的內容我不知道，我也不在場，我怎麼會
知道你們是怎麼講的。
被告：嗯…那是因為你怎麼跟他講的，他才會這樣說啊。
原告甲 ：其他事情我都不知道，你們到底是怎麼協議的，我都
不知道。
被告：我從頭到尾都沒有講話，也沒有跟他協議什麼。
原告甲 ：我不知道啊，我…事情經過怎樣我都不清楚。
被告：因為一開始你跟他說你喝醉酒啊，所以他才會這樣說啊。
原告甲 ：那…你們是怎麼講的我不知道啊，你自己去跟他講，可
以嗎？你去找他講，可以嗎？我真的不知道你們是怎麼協議的啊
，其他的事情你都不要再跟我講了，我現在什麼事都不想管，他
現在…我現在也受到懲罰了不是嗎？你有事難道我就沒事嗎？
被告：（咳）
原告甲 ：我也跟他講啦，他這樣子告來告去這樣好嗎，你老婆
到時候也找我…
被告：我老婆也沒證據也沒得告啊。
原告甲 ：啊我就跟他講說這樣有意思嗎，我也是這樣跟他講了
，他不聽我講，我現在只要幫你講什麼，他就說我幫你講話，那
你要我怎麼辦，我當然什麼都不要講，我越講事情越糟糕，我每
次只要跟他講說不要這樣，怎樣怎樣…他就說我在幫你講話，那
我能怎樣？我什麼事情都不能講啊，我能說什麼。我現在只要跟
他講什麼，他就說好啊，你在幫他講話，你在維護他是不是，我
要講什麼？我什麼都不能講啊，那天你又傳一個訊息來，本來都
沒事的，你就傳一個訊息來，剛好我兒子在拿我手機打電動，叫
我跟我老公在看，這樣子看他玩，你剛好傳來，我兒子剛好點開
來，我臉都綠掉了，我不知道要怎麼講，然後說我們私下還有聯
絡嗎，我說沒有，那你要我怎樣，我什麼事我都不能做啊，我不
知道怎麼辦啊，我自己也一頭，我也是兩頭燒啊，你這邊也不是
那邊也不是，到底要怎樣，你跟我講我到底要怎樣？你可以跟我
講嗎？我到底要怎樣，所以我就說，大家平息就好了，現在又要
鬧成這樣子，我也不知道，我說你不要傳訊息給我，大家自過日
子，他就…你，你們兩個就是下流的人，我說沒有，那你現在是
要怎樣，要我告他不高興是嗎？那你要我怎樣，啊我說你不要鬧
成這樣子可以嗎。
被告：那他怎麼可能知道的那麼細？那天跟…他怎麼會知道這麼
細？他怎麼知道車上有人，他知道…
原告甲 ：那一天，我…想說，當然會問經過，因為他本來，在嘉
惠姐那邊，我不是跟你講了，嘉裕（音譯）去嘉惠姐那邊載我，
他問我說為什麼要去那邊。
被告：對啊，啊你不是說牽別臺機車，叫他來載啊。

附錄二：邱亞婷與原告甲 之簡訊
民國108年1月7日（星期一）04:14
邱亞婷：（邱亞婷與被告兩個兒子照片）我兩個兒子都很可愛吧
!托妳的福，他們兩個即將沒有爸爸了。…
108年1月7日（星期一）15:58
邱亞婷：我在你公司外面，妳不出來就我進去而已
2019/1/7（星期一）23:36
邱亞婷：請你不要考驗我的忍耐力，再繼續聯絡傳訊見面，也不
用等到過年後了，我可以直接讓你紅。
原告甲 ：我沒有傳簡訊給他，是我老公找他，他害怕，問我怎
麼處理
原告甲 ：其餘的我什麼都沒有回他
原告甲 ：也請妳放心，我不會再跟他私下見面了
邱亞婷：不用私下，我想以後都別見面好了!過年後請你實現你
的承諾，其實我們都是女人，何必這樣如此為難女人，但沒辦法
妳偏偏要當那個賤女人，明知一切卻還執意，很騷呀!丙○○也是
好不到哪裡去，借錢貸款偷賣我金子找女人曖昧哪個我沒經歷過
，我們18歲就在一起到現在，他哪根毛在想什麼我會猜不出？只
是我沒想到妳就要當那個犯賤的女人，算你衰，我不是那種只會
哭啼的女生，今天丙○○做錯事，會後悔和過得很慘的會是他，妳
再繼續呀!沒關係，因為妳也會是下一個。
原告甲 ：妳放心，我今天也會看清楚他了，之前我真是眼睛瞎
了，我也不會想再他有任何關係了，你現在送我我也不要
原告甲 ：我沒想到他這麼沒擔當
108年1月8日（星期二）00:02
原告甲 ：我本來截圖給妳看我老公跟你老公的對話，但是訊息
我傳不出去
108年1月8日（星期二）00:24
原告甲 ：我老公是對妳很客氣但不代表對他也會很客氣，我老
公不是沒用，發生這樣事情他比誰都沒辦法接受，所以他堅持要
離婚，他這麼冷靜跟你說只是為了保護我，我也是謝謝丙○○讓我
看清這一切，雖然我們還是會離婚，是因為他要我給他留下最後
的尊嚴，我現在只想努力彌補我對我老公的傷害，至於我跟丙○○
妳根本就不需要再擔心。
108年1月8日（星期二）00:44
邱亞婷：妳跟妳老公的事我管不著，也不關我的事，不過既然你
都如此與我分享了，記得到時身份證背面傳來給我聞香看看，看
看妳是不是說到做到的人，不過我看很難，就因為羞恥心被狗啃
去了，才會做出這種不要臉的事情，我說過，你們要為自己做過
的是付出代價。至於妳和丙○○，我也沒必要擔心，只是兩個犯賤
的可鄰人罷了。
108年1月8日（星期二）21:33
原告甲 ：我看一下你老公昨天打個下班卡是7:55，我快十點才
下班，今天他也下班了，我還在公司，只是跟你說一聲，讓妳知
道
108年1月8日（星期二）22:05
邱亞婷：廢話！因為你們都約禮拜五打炮，笑死人了。反正時間
到了就請你兌現你的承諾，不用一直在這講一些五四三，有沒有
在那偷做見不得光的犯賤事情，大家都心知肚明。我也只是跟你
說一聲，讓妳知道，不要把我當成笨蛋，測試我的忍耐力。

附件三：原告甲 與被告之LINE訊息
（擷取對話時間為晚間7時21分許，實際日期不詳）
原告甲 ：我就說不要了，你為什麼硬要，為什麼為什麼為什麼…
………（已讀時間顯示為2時43分）
原告甲 ：我都快瘋了你知道嗎？（已讀時間顯示為2時44分）
原告甲 ：我都想去死了你知道嗎？（已讀時間顯示為2時44分）
原告甲 ：為什麼硬要發生關係（已讀時間顯示為2時45分）
被告：我讓妳受傷了真的很對不起，我真的是想保護妳，讓妳開
心（時間顯示為2時46分）
被告：我真的是真心的，真的不是只想玩玩而已（時間顯示為2
時46分）
原告甲 ：請你繞了我吧！不要再纏著我了（已讀時間顯示為2時
47分）
被告：妳真的不相信我的真心嗎（時間顯示為2時48分）
原告甲 ：請你好好的愛你的老婆不是來（後續未擷取到）
（擷取對話時間為晚間6時9分許）
（對話實際日期為108年3月12日週二）
被告：如果我說我在妳家外面，妳會叫他出來嗎（時間顯示為晚
間8時18分）
（被告已收回訊息）
被告：未接來電（時間顯示為晚間8時18分）
被告：妳把我當做什麼…（時間顯示為晚間8時27分）
被告：未接來電（時間顯示為晚間8時34分）
被告：真的又完全不理（時間顯示為晚間8時36分）
原告甲 ：那請問你跑來我家附近幹嘛（已讀時間顯示為晚間8時
51分）
被告：有沒有是一回事，這樣妳才打算回我？（時間顯示為晚間
8時51分）
原告甲 ：你就是有啊！我就看到你的車了（已讀時間顯示為晚
間8時52分）
（擷取對話時間為晚間6時11分許）
被告：妳把我當做什麼…（時間顯示為晚間8時27分）
被告：未接來電（時間顯示為晚間8時34分）
被告：真的又完全不理（時間顯示為晚間8時36分）
原告甲 ：那請問你跑來我家附近幹嘛（已讀時間顯示為晚間8時
51分）
被告：有沒有是一回事，這樣妳才打算回我？（時間顯示為晚間
8時51分）
原告甲 ：你就是有啊！我就看到你的車了（已讀時間顯示為晚
間8時52分）
被告：所以這樣妳才會回我？（時間顯示為晚間8時53分）
被告：又不答了（時間顯示為晚間8時55分）
原告甲 ：你可不可以別再煩我了，你已經影響我的生活了，我
跟你沒什麼好談的（已讀時間顯示為晚間8時56分）
（擷取對話時間為晚間10時39分許）
原告甲 ：你不知道我早就想結束我們的關係了嗎？但是你的情
緒一直很不穩定，我怕你會在公司鬧，也怕我老公知道，所以我
沒辦法！事實也證明你是這樣不是嗎？在公司鬧，在路上攔車，
現在又跑到我家來，你不覺得你很可怕嗎（已讀時間顯示為晚間
9時31分）
原告甲 ：我有說錯（已讀時間顯示為晚間9時34分）
被告：我害怕失去妳…（時間顯示為晚間8時51分）
原告甲 ：那我說的你有沒有做過（已讀時間顯示為晚間9時35分
）
原告甲 ：回答我啊！（時間顯示為晚間9時37分）
（擷取對話時間為晚間10時43分許）
原告甲 ：記不記得第二次出去，在車上我就說過不再持續我們
的關係了，你一直說要我不要逼你，後來你又拿美工刀出來，原
本我以為你要傷害我，結果你是想自殘，我被你嚇到，才又安撫
你的情緒，對吧！如果不是因為這樣，我們的關係早就結束了不
是嗎？（已讀時間顯示為晚間9時10分）
原告甲 ：我有說錯嗎？（已讀時間顯示為晚間9時12分）
原告甲 ：回答我啊！（已讀時間顯示為晚間9時12分）
原告甲 ：怎麼換你不說話了（已讀時間顯示為晚間9時13分）
被告：想到這我就崩潰（後續未擷取到）
（擷取對話時間為晚間11時12分許）
（今天）
原告甲 ：桃園市政府警察局大園分局臉書粉絲團婦幼安全宣導─
性騷防治（宣導單）（已讀時間顯示為晚間11時10分）
原告甲 ：請別再騷擾我，要不然我就去警察局備案（已讀時間
顯示為晚間11時11分）
被告：妳確定要跟我說這種話（時間顯示為晚間11時12分）

附件四：原告乙 跟被告的簡訊
民國108年1月7日（星期一）上午10時44分許
原告乙 ：我老婆好玩嗎？好用嗎？很有勇氣，做好心理準備吧
108年1月7日（星期一）晚間9時17分許
原告乙 ：抄蘇啦，不敢接電話嗎
原告乙 ：不敢接，就是要我去找你是吧，如你所願
被告：我真的不敢接，我害怕，是我做錯了，對不起，我現在也
是什麼都沒了
原告乙 ：那是你們自己造成的因結的果，我說了，等我去找你
吧！放心我不會動手，你不用拍皮肉痛
108年1月8日（星期二）凌晨3時25分許
被告：找我我也不知道要說什麼…
108年1月8日（星期二）上午8時26分許
原告乙 ：我在跟3歲小孩對話嗎？還是跟利用酒醉或是下藥性侵
的畜生雞同鴨講…什麼叫找你，你不知道要說什麼！就星期6或日
，你不知道要講什麼就叫你爸媽出來，搞不清楚狀況，什麼叫面
對，看是當你爸媽的面，我教給他們看，看什麼是法、什麼是社
會
108年1月9日（星期三）上午11時26分許
原告乙 ：俗啦，我知道你不敢接電話，記得星期6、日，會怕就
約警察局或警局附近，時間地點會在跟你說…千萬別讓我等！要
是還怕就請你爸媽來，我很期待2老的出現
108年1月11日（星期五）上午10時13分許
原告乙 ：明天請保持電話開機！下午會提早2小時告知你時間地
點
108年1月12日（星期六）上午11時31分許
原告乙 ：現在11:30下午2:30廣福路，永豐路交岔路口，全家便
利商點等你距離200公尺內永豐路上就有高明派出所，你做錯你
沒話說，我受害卻有很多疑問跟你請教，買好咖啡等你
109年1月12日（星期六）下午2時25分許
被告：我騎車，3點左右會到
原告乙 ：我等你
原告乙 ：外面抽菸區
109年1月13日（星期日）下午3時14分許
原告乙 ：回電
109年1月13日（星期日）下午3時14分許
原告乙 ：回電
原告乙 ：我再你們公司這附近的，朋友公司講好了，要是有人
去亂，他們願意出面去幫你們擋。記住了你承諾我的，你們2個
加害者，不要在有任何聯繫
原告乙 ：別不敢接，我相信昨天過後，我的態度也相當和善，
你放心，說了有和解共識，就好好處理，但我相當介意日後你們
再聯繫，會觸犯我的的底線
109年1月19日（星期六）上午10時30分許
原告乙 ：請問你又打電話來騷擾是什麼意思
原告乙 ：剛剛我問了Ａ女也問了你們公司的人，再請教你，這星
期的你所做所為，無疑的強迫騷擾與職場性騷擾，你要做何解釋
原告乙 ：我看和解就不必談了，我跟不守信用的人無話可說，
更別說你這個米奸犯
原告乙 ：迷
原告乙 ：你等著我將提告的存證信涵吧
原告乙 ：我剛看了Ａ女的手機，你很快麻…把所有的訊息回收